臺北高等行政法院裁定
110年度救字第723號
聲  請  人  姜廣利                                      
上列聲請人對於本院110年度救字第615號裁定聲請再審（本院11
0年度救再字第626號），並聲請訴訟救助，就訴訟救助部分，本
院裁定如下：
　　主　文
聲請駁回。
聲請訴訟費用由聲請人負擔。
　　理  由
一、按當事人因無資力支出訴訟費用而聲請訴訟救助者，關於無
    資力支出訴訟費用之事由，應提出可使行政法院信其主張為
    真實且能即時調查之證據以釋明之，或提出受訴行政法院管
    轄區域內有資力之人出具之保證書以代釋明，此觀行政訴訟
    法第102條第2項、第3項及第176條準用民事訴訟法第284條
    之規定自明。而所謂無資力，係指窘於生活，且缺乏經濟上
    之信用者而言。
二、本件聲請人就本院110年度救字第615號裁定聲請再審（本院
    110年度救再字第626號），並聲請訴訟救助，就訴訟救助之
    聲請部分，其主張略以：聲請人與相對人臺北市交通事件裁
    決所間因有「交通裁決」事件之訴訟救助等事件，本應依法
    繳納裁判費，然聲請人確實具有中低收入戶證明，又本件欠
    款之訴，物證齊全，非相對人所能否認，聲請人必有勝訴之
    望。為此依行政訴訟法第102條第1項之規定，爰請准予訴訟
    救助等語。
三、聲請人雖主張其具有中低收入戶證明，並提出臺北市○○區公
    所109年度低收入戶及中低收入戶總清查結果通知書（本院
    卷第17頁），惟查，法律扶助法第5條規定之無資力，係指
    符合社會救助法規定之低收入戶、中低收入戶，符合特殊境
    遇家庭扶助條例第4條第1項之特殊境遇家庭，其可處分之資
    產及每月可處分之收入低於一定標準者，核與行政訴訟法第
    101條所謂無資力，指窘於生活且缺乏經濟上之信用者，尚
    屬有間。本件聲請人雖提出前開低收入戶及中低收入戶總清
    查結果通知書為證，以資釋明其無資力支出訴訟費用，然依
    前開法律規定及說明，中低收入戶標準乃行政主管機關為提
    供社會救助所設立之核定標準，與法院就有無資力支出訴訟
    費用之認定，係屬二事。本件聲請人提出該低收入戶及中低
    收入戶總清查結果通知書，僅能證明聲請人符合中低收入戶
    標準，尚不足以釋明聲請人有何窘於生活，且缺乏經濟上之
    信用，而無資力支出裁判費之情事。此外，聲請人並未提出
    其他能即時調查之證據，以釋明其無資力支出本件訴訟費用
    之主張為真實，亦未據提出保證書以代之，從而，本件聲請
    人所為訴訟救助之聲請，核與法定要件不合，應予駁回。
四、依行政訴訟法第104條、民事訴訟法第95條、第78條，裁定
    如主文。
中　　華　　民　　國　　110 　年　　11　　月　　9 　　日
　　　　　          臺北高等行政法院第二庭
                              審判長法  官　蕭忠仁
                                    法  官　李明益
                                    法  官　黃翊哲  
上為正本係照原本作成。
不得抗告。
中　　華　　民　　國　　110 　年　　11　　月　　9 　　日
          　　　　　　      　　　  書記官  李承翰